【裁判字號】    89,易,4178
【裁判日期】    891031
【裁判案由】    偽造文書
【裁判全文】
~V;臺灣高雄地方法院刑事判決                     八十九年度易字第四一七八號
    公  訴  人  臺灣高雄地方法院檢察署檢察官
    被      告  乙○○
右列被告因偽造文書案件，經檢察官提起公訴（八十九年度偵字第四四八三號），本
院判決如左：
    主  文
乙○○從事業務之人，明知為不實之事項，而登載於其業務上作成之文書，足以生損
害於他人者，處拘役伍拾捌日，如易科罰金，以參佰元折算壹日。
    事  實
一、乙○○與甲○○間有互助會之會首會員關係，故擔任會首之乙○○有會員甲○○
    之電話號碼（0000000）、身分證影本及甲○○在華信銀行之帳號（00
    0－000－0000000－0），以確認甲○○死會所簽發之本票是否正確
    ，並便於會首與會員間之匯款，詎乙○○與甲○○於民國八十八年七、八月間，
    因互助會之會款發生爭執，乙○○明知甲○○並未遺失其所有之華信銀行金融卡
    及印鑑，竟於八十八年八月二十五日下午，假冒甲○○名義，利用甲○○於華信
    銀行之上開帳號及電話號碼，打電話至華信銀行辦理掛失金融卡及印鑑，使不知
    情之從事業務之華信銀行職員，就甲○○辦理臨時之金融卡及印鑑掛失之不實事
    項，登載於其業務上作成之文書，致甲○○無法以上開金融卡及印鑑提領現金，
    足以生損害於甲○○。嗣因華信銀行提供乙○○上開以電話掛失金融卡及印鑑之
    錄音帶予甲○○，始發現上情。
二、案經甲○○告訴台灣高雄地方法院檢察署檢察官偵查起訴。
    理  由
一、右揭事實訊據被告乙○○坦承不諱，復經告訴人甲○○指訴綦詳，並有上開錄音
    帶一捲及錄音帶譯文附卷足證，又上開錄音帶經送內政部警政署刑事警察局進行
    語音比對之結果，該送驗之錄音帶中與銀行職員對談之女性語音，從語音圖譜分
    析比對字數十九字中，與被告相符字數有十七字，約佔百分之八十九點五，及從
    語音聆聽比對，該女性語音與被告之語音腔調、音調等無明顯不符之處，故參考
    國際鑑定協會語音比對結論標準，鑑驗結果為「很可能確認」，此有內政部警政
    署刑事警察局鑑驗通知書、乙○○語音圖譜比對一覽表、國際鑑定協會語音比對
    結論標準（節譯）各一份在卷可稽，罪證明確，被告犯行堪以認定。
二、核被告所為係犯刑法第二百十五條之業務上登載不實罪。被告利用無故意之人犯
    罪，係間接正犯。爰審酌被告僅因與告訴人互助會會款之爭執，為求報復，而為
    上開損人不利己之犯行，致使告訴人發生提領現款之不便，及被告上述犯罪後態
    度等一切情狀，量處如主文所示之刑，並諭知易科罰金之折算標準，以資懲儆。
據上論斷，應依刑事訴訟法第二百九十九條第一項前段，刑法第二百十五條、第四十
一條，罰金罰鍰提高標準條例第一條前段、第二條，判決如主文。
本案經檢察官詹美玲到庭執行職務。
中      華      民      國      八十九      年      十    月    三十一  日
                                  臺灣高雄地方法院刑事庭
                                法  官    郭錦茂
右正本證明與原本無異。
如不服本判決，應於判決送達後十日內，向本院提出上訴狀。
                                書記官    賴佳慧
中    華    民    國      八十九      年      十一      月      三      日
附錄本判決論罪法條：
刑法第二百一十五條：
  從事業務之人，明知為不實之事項，而登載於其業務上作成之文書，足以生損害於
  公眾或他人者，處三年以下有期徒刑、拘役或五百元以下罰金。


司法院資訊處製作；財團法人民間司法改革基金會備份。
